# 求助陈版主--关于同一控制下吸收合并的财务报表编制及披露

提问人：anny53108670 时间：2020-01-06 22:00:07
求助陈版主，A企业为中国境内非上市公司， 2019 年 3 月处置了境外的全资子公司B的股权，处置了B公司后，A企业无其他子公司。
A企业于 4 月末被C集团100%收购。 2019 年 9 月初，A企业吸收合并了C集团的另一全资子公司D。
1.请问A企业 2019 年末是否只需编制单家财务报表，
2.对比期间的财务报表是否需要进行追溯调整，还是说因为A公司与D公司是在 2019 年 4 月起才同处于C集团的控制下，无需重述对比期间的报表数，直接将 2018 年合并报表的数字作为对比数即可
3.关于吸收合并D公司，在财务报告中应如何进行披露，我查看了企业会计准则 20 号文，其中没有关于同一控制下吸收合并的具体披露要求

回答人：chenyiwei
1 、A公司作为一个独立会计主体，在 2019 年 3 月之前仍有子公司，故 2019 年度仍需编制包含改原境外全资子公司的利润表和现金流量表的合并利润表、和二百现金流量表。
2 、因为A公司与D公司是在 2019 年 4 月起才同处于C集团的控制下，无需重述对比期间的报表数，直接将 2018 年合并报表的数字作为对比数即可。
3 、附注中可以按照《企业会计准则第 20 号——企业合并》第十八条的要求披露相关信息。